【裁判字號】    99,聲,449
【裁判日期】    991122
【裁判案由】    聲請迴避
【裁判全文】
臺灣臺北地方法院民事裁定               99年度聲字第449號
聲  請  人  夏興國
上列聲請人因與相對人臺北地方法院間請求國家賠償事件，聲請
法官迴避，本院裁定如下：
    主  文
聲請駁回。
    理  由
一、本件聲請意旨略以：本院99年度重國字第33號國家賠償事件
    刻由法官賴錦華審理中，惟賴法官前承辦聲請人提起之本院
    98年度審補字第959 號國家賠償事件所為裁定，係屬刑法第
    124 條枉法裁判及同法第128 條越權受理之裁判，應認於本
    案有執行職務偏頗之虞，爰聲請裁定賴錦華法官就本院99年
    度救字第173 號及99年度重國字第33號訴訟程序迴避云云。
二、按民事訴訟法第33條第1 項第2 款規定，法官有應自行迴避
    而不自行迴避以外之情形，足認其執行職務有偏頗之虞，據
    而聲請法官迴避者，應以法官對於訴訟標的有特別利害關係
    ，或與當事人之一造有密切之交誼或嫌怨，或基於其他情形
    ，客觀上足疑其為不公平之審判者，為其原因事實。若僅憑
    當事人之主觀臆測，或不滿意法官進行訴訟遲緩，或曉諭發
    問態度欠佳，或認法官就其聲明之證據不為調查、鑑定或指
    揮訴訟欠當，則不得謂其有偏頗之虞（最高法院69年台抗字
    第457 號判例、86年度台抗字第265 號及90年度台抗字第39
    號裁判意旨參照）。上開迴避原因，依同法第34條第2 項、
    第284 條之規定，應提出能即時調查之證據釋明之。又法官
    有民事訴訟法第33條所定情事，當事人固得聲請法官迴避，
    使該當法官就當事人之具體訴訟事件不得執行審判職務，然
    應以其訴訟事件仍繫屬於法院，尚由該法官審理為要件，是
    倘該事件已終結，不再繫屬於管轄之法院，或已非由當事人
    所指之法官所審理，即不得聲請該法官迴避（最高法院97年
    度台聲字第40號裁判意旨參照）。
三、查聲請人聲請系爭本案受命法官就該等事件依法迴避之理由
    ，係以該法官前承辦之98年度審補字第959 號請求國家賠償
    事件所為裁定，係屬刑法第124 條枉法裁判及同法第128 條
    越權受理之裁判云云，惟姑不論是否屬實，尚無從僅因賴錦
    華法官前為98年度審補字第959 號事件之受命法官，即得認
    賴錦華法官對於本案99年度重國字第33號之訴訟標的（訴訟
    之結果）有何特別利害關係，亦不得因該裁定結果對聲請人
    不利，在主觀上疑其不公，即遽認有偏頗情事。況該98年度
    審補字第959 號事件與本案訴訟非屬同一事件，實無從認有
    何偏頗之虞。再本院99年度救字第173 號聲請訴訟救助一案
    ，已經本院於99年10月27日裁定駁回在案（嗣聲請人不服提
    起抗告，現由臺灣高等法院審理中），是該訴訟事件業已終
    結，不再繫屬於本院，賴錦華法官於該案亦無從再為相關職
    務可言，揆諸前揭說明，聲請人自亦不得聲請賴錦華法官應
    於該案迴避。此外，聲請人復未能提出其他可使法院信其主
    張為真實之證據以釋明本案賴錦華法官有何其他迴避之事由
    ，是其所稱，顯係其個人主觀上之臆測，尚難認該承辦法官
    執行職務有偏頗之虞。依上開說明，其聲請要難准許，應予
    駁回。
四、從而，本件聲請為無理由，爰裁定如主文。
中    華    民    國    99    年    11    月    22    日
                  民事第三庭審判長法  官  郭美杏
                                  法  官  汪怡君
                                  法  官  林惠霞
以上正本係照原本作成。
如不服本裁定應於送達後10日內向本院提出抗告狀，並繳納抗告
費新臺幣1,000元。
中    華    民    國    99    年    11    月    22    日
                                  書記官  陳怡如

司法院資訊處製作；財團法人民間司法改革基金會備份。
